臺灣臺中地方法院民事裁定         
                                   111年度司繼字第1612號
聲  請  人  許智捷律師

上列聲請人聲請酌定遺產管理報酬事件，本院裁定如下：
    主  文
聲請人任被繼承人林潺養遺產管理人之報酬酌定為新臺幣壹萬元
。
程序費用由被繼承人林潺養之遺產負擔。
    理  由
一、按遺產管理人得請求報酬，其數額由法院按其與被繼承人之
    關係、管理事務之繁簡及其他情形，就遺產酌定之，必要時
    ，得命聲請人先為墊付，民法第1183條定有明文。次按聲請
    法院酌定遺產管理人報酬事件，專屬被繼承人住所地法院管
    轄；法院裁定酌給遺產管理人報酬時，得按遺產管理人所為
    遺產管理事務之繁簡，就被繼承人之財產，酌給相當報酬，
    家事事件法第141條準用第142條、第153條規定亦有明定。
二、本件聲請意旨略以：聲請人經本院於民國109年6月18日以10
    9年度司繼字第1227號裁定選任為被繼承人林潺養之遺產管
    理人。擔任遺產管理人期間迄今，聲請人依法對繼承人、債
    權人及受遺贈人為公示催告，調查管理遺產等，前經本院以
    110年度司繼字第3925號裁定酬金新臺幣（下同）4萬元，之
    後復為強制執行案件之當事人，爰依法請求酌定遺產管理人
    之報酬，以利參與分配等語。
三、經查，聲請人主張其業經本院於109年6月18日以109年度司
    繼字第1227號裁定選任為林潺養之遺產管理人乙情，業經本
    院依職權調取109年度司繼字第1227號卷宗核閱無訛，堪信
    為真實。執此，聲請人聲請本院酌定其遺產管理報酬，自屬
    有據。聲請人主張其於本院核定遺產管理人報酬後，另為強
    制執行案件之當事人，期間通知各債權人參與分配、代為變
    賣股票、受理支付命令及申請註銷車牌等相關業務，亦據其
    提出本院及臺灣南投地方法院民事執行處函、執行命令、支
    付命令及律師函等件為憑，且經本院依職權查核無誤。本院
    審酌上情，認聲請人管理遺產任強制執行程序當事人4月餘
    ，其所進行之職務內容並無應進行訴訟程序等甚為繁雜之事
    項，又斟酌被繼承人名下不動產，業經拍定，拍定金額為新
    臺幣（下同）1,603,880元，是依被繼承人之遺產總額及聲
    請人管理遺產之工作內容，認酌定其報酬為10,000元為適當
    。
四、依家事事件法第141條準用第142條、第153條規定，裁定如
    主文。
中　　華　　民　　國　　111 　年　　7 　　月　　27　　日
                  家事法庭  司法事務官　羅永旻
以上正本係照原本作成。
如不服本件裁定，得於裁定書送達之翌日起10日內，以書狀敘述
理由，向本院提起抗告，並應繳納抗告費新台幣1000元。
中　　華　　民　　國　　111 　年　　7 　　月　　27　　日
                                書記官　陳綉燕